# 关于转股的一个处理

提问人：美渝 时间：2010-10-17 10:41:55
C公司注册资本 600 万元，由A（出资90%）、B（出资10%）两个股东组建。假设C公司由B公司垫付款项购货销售给A 公司，实现销售后，A公司未支付货款到C公司。现在A公司股东决定转股部分给B公司，并以欠C公司的货款作为支付B股东的股本金。这种方式是否妥当，是否可以在股东会决议里形成转股决定？

回答人：chenyiwei
由于该项处理的结果导致C公司有一笔应收股东A公司的货款不能收回，虽然由A公司对另一股东B公司作出了部分补偿，但由于A是大股东，因此无法改变A侵犯C的法人财产权以及存在抽逃出资嫌疑的事实，相应地存在法律风险。另外还有税务上的风险。 还有，A转股给B时如何作价？定价时是否已经考虑由于A占用C的资金导致C的每股公允价值缩水的事实？